【裁判字號】    90,上訴,69
【裁判日期】    891117
【裁判案由】    毒品危害防制條例
【裁判全文】
臺灣高等法院臺中分院刑事判決                        九十年度上訴字第六九號
    上  訴  人  臺灣臺中地方法院檢察署檢察官
    被      告  甲○○
右上訴人因毒品危害防制條例案件，不服臺灣臺中地方法院八十九年度訴字第二六一
二號中華民國八十九年十一月十七日第一審判決（起訴案號：臺灣臺中地方法院檢察
署八十九年度偵字第六三○六號，併辦案號：八十九年度毒偵字七四八七號），提起
上訴，本院判決如左：
    主      文
原判決關於甲○○施用第二級毒品部分撤銷。
甲○○連續施用第二級毒品，處有期徒刑肆月。扣案之安非他命壹包（毛重零點肆公
克）沒收銷燬之。
其他上訴駁回。
撤銷改判所處之刑，與上訴駁回部分所處有期徒刑拾月，主刑部分應執行有期徒刑壹
年。
    事      實
一、甲○○曾於民國八十七年七月二十五日，因竊盜罪經法院判處有期徒刑四月，於
    八十七年八月二十一日送監執行，指揮書執行完畢日期為八十七年十二月二十二
    日；又於八十七年九月十四日，因搶奪罪經法院判處有期徒刑二年一月確定，接
    續前案自八十七年十二月二十三日起執行。嗣合併計算其執行期間，而於八十八
    年十月二十一日假釋出監，應於八十九年十月五日假釋期滿執行完畢（按甲○○
    所犯上開二罪，依最高法院八十八年第四次刑事庭會議決議意旨，應認均未執行
    完畢）。其於假釋期間，猶不知悔改，復因施用第二級毒品案件，經依本院八十
    九年度毒聲字第二九五四號裁定送觀察、勒戒後，認無繼續施用毒品之傾向，由
    臺灣臺中地方法院檢察署檢察官於八十九年六月九日以八十九年度偵字第三四二
    七號為不起訴處分確定。詎又於八十九年九月二十六日，在臺中縣太平市○○○
    街四八巷六號七樓住處，以將第一級毒品海洛因摻入香菸再點火吸食之方式，施
    用海洛因一次；及基於概括犯意，自八十九年八月底某日起至同年九月二十六日
    止，在右開住處及臺中縣不詳加油站之廁所等地，以將第二級毒品安非他命置於
    鋁箔紙上燒烤吸其產生煙霧之方式，連續施用安非他命多次。嗣於八十九年九月
    二十八日二十二時五分許，為警在臺中縣太平市○○路○段二八巷十七弄二二號
    前查獲，扣得其所有之海洛因一包（毛重０．二公克）、安非他命一包（毛重０
    ．四公克）及代綽號「阿宏」之友人購買預備供「阿宏」施用海洛因所用之注射
    針筒三支。又於八十九年八月廿九日下午四時三十分許，在南投縣竹山鎮為警查
    獲，嗣經臺灣臺中地方法院以八十九年度毒聲字第五八六七號裁定送觀察、勒戒
    後，認有繼續施用毒品之傾向。
二、案經臺中市警察局第五分局報請臺灣臺中地方法院檢察署檢察官偵查起訴及移送
    併辦。
    理      由
一、訊據被告甲○○對右揭犯行供承不諱，復有扣案之海洛因一包（毛重０．二公克
    ）、安非他命一包（毛重０．四公克）可資佐憑。再被告前因施用毒品案件，經
    依原審法院裁定送觀察、勒戒後，認無繼續施用毒品之傾向，由臺灣臺中地方法
    院檢察署檢察官以八十九年度偵字第三四二七號為不起訴處分確定，其於五年內
    再犯毒品危害防制條例第十條之罪，經依原審法院八十九年度毒聲字第五八六七
    號裁定送觀察、勒戒後，認有繼續施用毒品之傾向，此有該不起訴處分書及臺灣
    臺中看守所附設勒戒所八十九年十月十二日（八九）中所正總字第一八六八號函
    送之證明書各一份可參。本件事證至臻明確，被告犯行堪以認定。
二、核被告所為，係犯毒品危害防制條例第十條第一項之施用第一級毒品罪及第二項
    之施用第二級毒品罪。被告施用前後持有海洛因、安非他命之低度行為，分別為
    其後施用之高度行為所吸收，均不另論罪。多次施用第二級毒品犯行，時間緊接
    ，所犯為構成要件相同之罪，顯係基於概括犯意反覆為之，應依連續犯之規定以
    一罪論，並加重其刑。而所犯上開二罪，犯意各別，行為互殊，應予分論併罰。
    又公訴人未及起訴被告上開八十九年八月廿九日為警查獲施用第二級毒品部分之
    犯行，因與本件論罪部分有連續犯之裁判上一罪關係，本院自得併予審理。
三、就被告施用第一級毒品部分（上訴駁回部分）
    原審持同一見解，適用毒品危害防制條例第十條第一項、第二十條第三項前段、
    第十八條第一項前段，並審酌被告之犯罪之動機、手段、所生危害及其犯後態度
    等一切情狀，量處有期徒刑十月，認事用法，核無不合，量刑亦稱妥適，公訴人
    就此上訴，為無理由，應予駁回。
四、就被告連續施用第二級毒品部分（撤銷改判部分）
    原審認上訴人罪證明確，予以論罪科刑，固非無見，惟原審未及就公訴人上開被
    告於八十九年八月廿九日查獲犯行之併辦部分，併予審理，尚有未洽，公訴人上
    訴指摘及此為有理由，應由本院撤銷改判。爰審酌被告有竊盜、搶奪及施用毒品
    之不良素行（參被告全國前案紀錄表），於假釋期間，猶不知戒慎警惕而犯本罪
    ，犯罪之動機、手段，施用毒品本係自戕行為，對他人法益尚無具體危害，及坦
    承犯行之犯後態度等一切情狀，量處如主文第二項所示之刑。
五、扣案之海洛因一包（毛重０．二公克）及安非他命一包（毛重０．四公克），均
    為毒品，應依毒品危害防制條例第十八條第一項前段規定沒收銷燬之。至於扣案
    之注射針筒三支，雖自被告身上扣得，然被告於警訊、檢察官偵訊及本院審理時
    ，均一再供稱是代綽號「阿宏」之人購買，故該注射針筒三支是否確屬被告所有
    ，尚非無疑；又該注射針筒三支均係未使用過之新品，業經原審法院當庭勘驗屬
    實，且被告是以將海洛因摻入香煙點火吸食之方式施用海洛因，已如前述，故亦
    難認為該注射針筒係被告預備供作施打海洛因所用之物，從而該注射針筒尚難遽
    為宣告沒收，附予敘明。
六、又上開撤銷改判所處之刑與上訴駁回部分所處有期徒刑十月，主刑部分應執行有
    期徒刑一年。
據上論結，應依刑事訴訟法第三百六十八條，第三百六十九條第一項前段、第三百六
十四條、第二百九十九條第一項前段、毒品危害防制條例第十條第二項、第二十條第
三項前段、第十八條第一項前段，刑法第十一條前段、第五十六條、第五十一條第五
款，判決如主文。。
本案經檢察官乙○○到庭執行職務。
中      華      民      國      九十      年      二      月    二十    日
                                  臺灣高等法院臺中分院刑事第一庭
                                        審判長法  官  陳  紀  綱
                                              法  官  陳  登  源
                                              法  官  蕭  錦  鍾
右正本證明與原本無異。
施用第一級毒品得上訴。
施用第二級不得上訴。
如不服本判決應於收受送達後十日內向本院提出上訴書狀，其未述上訴之理由者並
得於提起上訴後十日內向本院補提理由書（均須按他造當事人之人數附繕本）。
                                              書記官  蘇  昭  文
中      華      民      國      九十      年      二      月   二十一   日
毒品危害防制條例第十條：
施用第一級毒品者，處六月以上五年以下有期徒刑。
施用第二級毒品者，處三年以下有期徒刑。
                                                                    Ｄ


司法院資訊處製作；財團法人民間司法改革基金會備份。
